【裁判字號】    99,交聲,554
【裁判日期】    990401
【裁判案由】    交管條例聲異
【裁判全文】
臺灣板橋地方法院交通法庭裁定         99年度交聲字第554號
原處分機關  交通部公路總局臺北區監理所板橋監理站
異  議  人  甲○○
上列異議人因不服原處分機關於民國99年3 月1 日所為板監裁字
第裁41-CO0000000號違反道路交通管理事件裁決書所為處分，經
聲明異議，本院裁定如下：
    主  文
異議駁回。
    理  由
一、本件聲明異議意旨詳如附件聲明異議狀所載。
二、按汽車駕駛人，行經有燈光號誌管制之交岔路口闖紅燈者，
    處新臺幣一千八百元以上五千四百元以下罰鍰，並予記違規
    點數三點，道路交通管理處罰條例第53條第1 項、第63條第
    1 項第3 款定有明文。
三、經查：異議人甲○○於民國（下同）99年1 月1 日13時49分
    許，騎用車牌AWW-871 號重機車，行經臺北縣中和市○○路
    9 巷與永和路56號旁路口，違規闖越路口之紅燈號誌直行乙
    情，業據原處分機關於移送書中指述綦詳，核與臺北縣政府
    警察局中和第一分局99年2 月5 日北縣警中一交字第099000
    4635號函所述異議人上開違規之情節相符，復有在場目睹舉
    發警員王俊智所填製「舉發違反道路交通管理事件通知單」
    乙紙，在卷可稽，足堪認定。雖異議人辯稱該路口前，未設
    置有警告標誌，且拍攝照片未顯示拍攝日期云云。惟依道路
    交通管理處罰條例第7 條之2 第1 項之規定，得以逕行舉發
    之方式稽查者，僅限於汽車駕駛人之行為有（一）闖紅燈或
    平交道、（二）搶越行人穿越道、（三）在道路收費停車處
    所停車，不依規定繳費、（四）不服指揮稽查而逃逸，或聞
    消防車、救護車、警備車、工程救險車之警號不立即避讓、
    （五）違規停車或搶越行人穿越道，經各級學校交通服務隊
    現場導護人員簽證檢舉、（六）行經設有收費站、地磅之道
    路，不依規定停車繳費或過磅、（七）經以科學儀器取得證
    據資料證明其行為違規等7 種情形之一，且當場不能或不宜
    攔截製單舉發者。換言之，倘有第（一）至（六）款所示情
    形，且符合當場不能或不宜攔截製單舉發之要件，本得由員
    警逕依當時狀況逕行舉發，並不受同條第2 、3 項關於應採
    用何種形式之科學儀器及應如何事前明顯標示之限制。本案
    異議人闖紅燈，符合前述第（一）要件，且在異議人根本無
    意停車之情形下，亦顯然不能攔截製單舉發，則縱使未在該
    路口前設置警示標語，仍非不得逕行舉發，故員警依據現場
    客觀情形予以開單舉發，其舉發程序並未違法，異議人此部
    分所辯，容有誤會。又異議人於上開時地騎用上開重機車違
    規闖越路口紅燈號誌直行乙節，亦據上開臺北縣政府警察局
    中和第一分局覆函中載明「... 駕駛人係騎乘旨揭重機車，
    沿永和路往福祥路方向行駛，於行經中和市○○路9 巷、永
    和路56號旁路口，遇紅燈未依號誌指示停等，逕行穿越直行
    ，違規屬實，員警親眼目睹，依法拍照逕行舉發並無不當。
    」等語明確，按交通警員製單舉發違反道路交通管理處罰條
    例所列之違規行為，係公務員基於職務上權力，依法就特定
    之具體事件所為具公法上效果之單方行政行為，基於公務員
    為公法上行為具有公信力之原則，該行政處分當可被推定為
    真正，本此公信原則，立法者乃賦予行政機關制定違反道路
    交通事件統一裁罰標準及處理細則，使執勤警員得當機處分
    以達其維護交通秩序、安全之行政目的，當時執勤警員王俊
    智係當場目擊異議人上開違規全部經過，並立即拍照存證後
    逕行舉發，違規時間亦經員警確認為99年1 月1 日無誤，且
    依舉發照片清楚顯示AWW- 871號重機車確實於路口變換成紅
    燈後，仍強行通過該路口，此有臺北縣政府警察局交通警察
    大隊中和第一分隊勤務分配表（民國99年01月01日）1 紙及
    舉發當時採證照片12張在卷可證，則揆諸上開經過情節以觀
    ，舉發警員應無誤判或錯認之虞，而得據以認定異議人違規
    之事實，異議人前揭辯解，無非事後卸責之辭，自不足採信
    。此外，異議人既未能提出任何關於舉發不實之事證，復查
    無任何證據足資證明執勤員警有何捏造事實違法取締之不法
    情事，員警本於維護交通秩序、安全職責所為之舉發，自應
    受到合法、正確之認定，是異議人上開違規行為，事證明確
    ，堪以認定。綜上所述，本件原處分機關以異議人上開違規
    行為明確，依道路交通管理處罰條例第53條第1 項、第63條
    第1 項第3 款之規定，裁處異議人新臺幣（下同）1800元之
    罰鍰，並記違規點數3 點，應無任何違法或不當之處。茲本
    件異議人不服原處分機關所為上開裁決書之處分，聲明異議
    ，而空言指摘云云，揆諸上述，為無理由，應予駁回。
據上論斷，應依道路交通案件處理辦法第19條，裁定如主文。
中    華    民    國    99    年     4    月     1    日
                    交通法庭  法  官  林 晏 鵬
上列正本證明與原本無異。
如不服本裁定，應於裁定送達後五日內敘明抗告理由，向本院提
出抗告狀。
                              書記官  陳 映 孜
中    華    民    國    99    年     4    月     1    日

司法院資訊處製作；財團法人民間司法改革基金會備份。
